【裁判字號】    92,易,565
【裁判日期】    920319
【裁判案由】    詐欺
【裁判全文】
台灣台中地方法院刑事判決                          九十二年度易字第五六五號
    公  訴  人  台灣台中地方法院檢察署檢察官
    被      告  丙○○
右列被告因詐欺案件，經檢察官提起公訴（九十二年度偵字第１５３０號），本院判
決如左：
    主      文
丙○○幫助連續意圖為自己不法之所有，以詐術使人將本人之物交付，處有期徒刑陸
月，如易科罰金，以參佰元折算壹日。
    事      實
一、丙○○明知真實姓名、年籍均不詳，年紀約三十餘歲左右，綽號「阿源」之成年
    人，係基於詐欺取財之犯意，向丙○○借用金融機關帳戶使用，騙使被害人將被
    騙之金錢匯入丙○○所提供之帳戶而後領取花用，以迴避警方追獲，竟基於幫助
    該「阿源」之人連續詐欺取財之犯意，於民國九十一年九月二十日左右某日，在
    臺中市○○○路與文心路口某處加油站，將其所有之臺中龍井茄投郵局0000
    0000000000號帳戶之存摺、印章、金融卡，借予「阿源」使用，以此
    方式幫助「阿源」詐騙財物。而「阿源」與所屬之詐騙集團即基於為自己不法所
    有之犯意聯絡，以手機簡訊傳送給戊○○、庚○○、甲○○、己○○、丁○○、
    乙○○等人，佯稱渠等通訊中獎，以要作認證手續為由，吩咐戊○○等人分別至
    自動櫃員機以轉帳方式，將渠等所有銀行帳戶內款項匯入指定之帳戶，致戊○○
    、庚○○、甲○○、己○○、丁○○、乙○○等人因而陷於錯誤，戊○○於九十
    一年九月十九日十六時四分，轉帳九萬九千九百八十二元至上開帳戶，庚○○於
    九十一年九月二十八日十一時四十二分轉帳六千五百七十八元至上開帳戶，於同
    日十一時之後（正確時間不明）轉帳一萬二千六百零一元至上開帳戶，甲○○於
    九十一年十月一日十七時三十七分轉帳一萬七千二百五十三元至上開帳戶，己○○於九十一年十月二日十五時四分轉帳四千九百八十八元至上開帳戶，於同日十
    五時十四分轉帳一萬五千三百九十五元至上開帳戶，丁○○於九十一年十月八日
    先後轉帳六萬九千九百五十元、四萬七千七百十七元、二萬九千九百二十一元至
    上開帳戶，乙○○於九十一年十月九日十五時五十八分轉帳九萬九千九百八十七
    元至上開帳戶，嗣戊○○等人因覺有異乃報警處理而循線查獲。
二、案經臺中縣警察局烏日分局報請台灣台中地方法院檢察署檢察官偵查起訴。
    理    由
一、被告丙○○固坦承有於上開時地將其所有之郵局帳戶存摺、提款卡、印章等物，
    借予真實姓名、年籍均不詳之友人「阿源」使用等情不諱，惟否認有幫助詐欺之
    犯行，於檢察官偵查中辯稱：「阿源」向伊借郵局之存摺、提款卡及印章時，僅
    表示係欲供匯入款項用，因未曾細想即借予「阿源」使用，實不知會被用來詐騙
    云云，於本院審理時辯解稱：「因為以前經營印刷廠，有向阿源借過錢，後來偶
    然遇到阿源，他說別人要匯錢給他，問我有沒有存摺，要借我的存摺使用，我只
    是要還他人情，所以就在一星期之後把所有之郵局帳戶存摺、提款卡、印章等物
    借給他，而當時也有說好借用半個月至一個月左右，我確實不知道他用來詐欺取
    財。」云云。
二、惟查：（一）右揭犯罪事實業據被害人戊○○、庚○○、甲○○、己○○、丁○○、乙○○等人於警詢時指述甚詳，並有自動櫃員機交易明細表、郵政存簿儲金
    簿影本、存摺影本及被告所有上開郵局帳戶之存簿儲金開戶基本資料、申請變更
    帳戶事項申請書等在卷可參，觀諸卷附之上開交易明細，確有被害人戊○○等人
    於前開時間匯入款項至被告所屬之郵局帳戶內，足徵被害人等所述非虛。（二）
    按郵局或金融機構之存摺帳戶，係供款項之存匯、提領之用，一般人皆可以自己
    名義在任何郵局、金融機構設立帳戶，無何困難或不方便之處，無須借用他人之
    帳戶使用。且一般人所有之存簿、金融卡係個人金融理財之工具，其所有人理當
    妥善保管存簿、金融卡等相關物件，以避免發生財務風險，被告隨意將其所有之
    金融卡、存摺、印章等借給與他，已有違常情，其又供稱：「因為以前經營印刷
    廠，有向阿源借過錢，後來偶然遇到阿源，他說別人要匯錢給他，問我有沒有存
    摺，要借我的存摺使用，我只是要還他人情，所以就在一星期之後把所有之郵局
    帳戶存摺、提款卡、印章等物借給他。」，卻又不知道「阿源」之真實姓名與住
    所，更屬違背常情，足證被告提供金融卡、存摺及印章等予該不詳姓名之「阿源
    」使用，係充作「阿源」轉向他人詐欺取財之工具。是被告辯稱不知道「阿源」
    用以詐欺取財云云，顯係卸責之詞，不足採信。從而，被告於得預見之情況下，
    仍將所有之金融卡、存摺、印章等借給他人，作為掩飾犯罪之用，應認其有幫助
    他人詐欺之故意。綜上所述，被告幫助詐欺之犯行，堪以認定。
三、查「阿源」及其同夥，以手機簡訊傳送給戊○○、庚○○、甲○○、己○○、丁○○、乙○○等人，佯稱渠等通訊中獎，以要作認證手續為由，吩咐戊○○等人
    分別至自動櫃員機以轉帳方式，將渠等所有銀行帳戶內款項匯入指定之帳戶，致
    戊○○、庚○○、甲○○、己○○、丁○○、乙○○等人因而陷於錯誤，分別於
    上開時間已轉帳方式將款轉帳至被告丙○○所屬之前開帳戶，其等此部分行為係
    犯刑法第三百三十九條第一項之詐欺取財既遂罪，因屬連續犯而應以連續詐欺取
    財既遂罪論。故核被告所為，係幫助連續犯刑法第三百三十九條第一項之詐欺取
    財罪。被告幫助他人犯罪，係從犯，依刑法第三十條第二項規定，減輕其刑。爰
    審酌被告之品行、犯罪動機、目的、手段、所生危害及犯罪後態度等一切情狀，
    量處如主文所示之刑，並諭知易科罰金之折算標準。
據上論斷，應依刑事訴訟法第二百九十九條第一項前段，刑法第三百三十九條第一項
、第三十條第一、二項、第四十一條第一項前段，罰金罰鍰提高標準條例第一條前段
、第二條，判決如主文。
中      華      民      國      九十二    年      三      月    十九    日
                                         法  官     李添興
右正本證明與原本無異。
如不服本判決，應於判決送達後十日內向本院提出上訴狀，上訴於臺灣高等法院臺中
分院( 須附繕本 )。
                                         書記官
中      華      民      國      九十二    年      三      月    十九    日
附錄本案所犯法條全文
刑法第三百三十九條第一項：意圖為自己或第三人不法之所有，以詐術使人將本人或
第三人之物交付者，處五年以下有期徒刑、拘役或科或併科一千元以下罰金。


司法院資訊處製作；財團法人民間司法改革基金會備份。
